臺灣高雄地方法院民事裁定
109年度消債清字第94號
聲  請  人  門燕玲  
0000000000000000

上列當事人因消費者債務清理事件聲請清算，經臺灣橋頭地方法
院109年度消債清字第5號裁定移送前來，本院裁定如下：
    主  文
聲請人門燕玲自中華民國一○九年十二月十五日下午四時起開始
清算程序。
命司法事務官進行本件清算程序。
    理  由
一、聲請意旨略以：伊有不能清償債務情事，前向臺灣橋頭地方
    法院聲請清算，因未經前置協商程序，視其清算之聲請為法
    院調解之聲請，而移付調解程序，惟調解不成立。伊又未經
    法院裁定開始更生程序或許可和解或宣告破產，爰聲請清算
    等語。
二、按債務人不能清償債務或有不能清償之虞者，得依本條例所
    定更生或清算程序，清理其債務；法院開始清算程序之裁定
    ，應載明其年、月、日、時，並即時發生效力；法院開始更
    生或清算程序後，得命司法事務官進行更生或清算程序，必
    要時得選任律師、會計師或其他適當之自然人或法人1人為
    監督人或管理人，消費者債務清理條例（下稱消債條例）第
    3條、第80條前段、第83條第1項、第16條第1項分別定有明
    文。
三、經查：
  ㈠聲請人前於民國108年7月5日依消債條例具狀向本院聲請清算
    ，經本院108年度消債清字第51號受理，因尚未踐行消債條
    例第151 條第1 項所定協商或調解之前置程序，依消債條例
    施行細則第42條之1 第1 項規定，視其清算之聲請為法院調
    解之聲請，乃改分案移付調解，嗣於108年9月5日調解不成
    立，聲請人於同日以言詞聲請清算等情，業經本院依職權調
    閱上開卷宗核閱無訛。
  ㈡聲請人於106年、108年度均無申報所得，107年度申報所得為
    105,045元，平均每月所得約8,754元（本裁定計算式均採元
    以下4捨5入），名下無財產，雖有遠傳人壽保單，惟非要保
    人（前於108年1月16日領取18,999元理賠給付）；又聲請人
    自陳106年9月起迄今均打零工維生，從事住家或辦公室清潔
    、洗車、撿資源回收，清潔工時薪150元，轎車洗1次200元
    ，資源回收以數量或重量決定，經鄰居介紹，無固定場所，
    目前雇主有胡永雄、傅怡華、馮文忠，平均每月工作收入約
    13,000元，另胞兄門冀雄每月資助2,000元，現未領取任何
    補助，成年子女亦未給付扶養費等情，有財政部高雄國稅局
    106年及108年綜合所得稅各類所得資料清單及財產歸屬資料
    清單【臺灣橋頭地方法院108年度消債清字第51號卷（下稱
    橋一卷）第5頁、第15至16頁、本案卷第32頁】、財產及收
    入狀況說明書（橋一卷第11至12頁）、債權人清冊（本案卷
    第36至38頁）、戶籍謄本（本案卷第26頁）、勞工保險被保
    險人投保資料表（【臺灣橋頭地方法院109年度消債清字第5
    號卷（下稱橋二卷）第18至19頁】、個人商業保險查詢結果
    表（本案卷第34頁）、財團法人金融聯合徵信中心前置協商
    專用債權人清冊（橋一卷第8至10頁）、信用報告（橋一卷
    第6至7頁）、社會補助查詢表（本案卷第18至20頁）、高雄
    市政府都市發展局函（本案卷第22頁）、勞動部勞動力發展
    署高屏澎東分署函（本案卷第23頁）、勞動部勞工保險局函
    （本案卷第21頁）、健保投保紀錄（本案卷第69頁）、本院
    109年12月9日調查筆錄（本案卷第80頁）、收入切結書（橋
    二卷第11頁）、胡永雄出具之證明書（本案卷第64頁）、馮
    文忠出具之證明書（本案卷第65頁）、傅怡華出具之診明書
    （本案卷第66頁）、門冀雄出具之證明書（本案卷第67頁）
    、遠雄人壽保險股份有限公司函（本案卷第70至71頁）等附
    卷可參。依聲請人上述工作、收入情形，認以聲請人於調查
    程序自陳每月平均收入13,000元加計門冀雄每月資助共計15
    ,000元（計算式：13,000＋2,000＝15,000），核算其現在償
    債能力之基礎，堪認妥適。
  ㈢關於聲請人個人日常必要支出部分，聲請人於本院109年12月
    9日自陳每月支出約12,000元至13,000元（包含每月房屋租
    金3,500元）乙情，並提出租賃契約暨房租收付款明細欄（
    橋二卷第12至16頁）為證。按債務人必要生活費用，以最近
    一年衛生福利部或直轄市政府所公告當地區每人每月最低生
    活費一點二倍定之，清債條例第64條之2第1項定有明文。本
    院參酌衛福部社會司所公告109年度高雄市最低生活費為13,
    099元，1.2倍即15,719元，聲請人主張每月必要支出約12,0
    00元至13,000元，平均計算為12,500元【計算式：（12,000
    ＋13,000）÷2＝12,500】，尚屬合理，應予採計。
  ㈣綜上所述，聲請人每月平均收入為15,000元，扣除必要生活
    費12,500元後，尚餘2,500元。而聲請人目前負債總額為4,1
    45,550元（臺灣橋頭地方法院108年度司消債調字第228號卷
    第14至55頁、第61頁，包括：華南銀行、兆豐銀行、花旗銀
    行、聯邦銀行、台新銀行、中國信託銀行、富邦資產管理股
    份有限公司、磊豐國際資產管理股份有限公司、滙誠第一資
    產管理股份有限公司、滙誠第二資產管理股份有限公司），
    以上開餘額按月攤還結果，至少約須138年（計算式：4,145
    ,550÷2,500÷12＝138）始能清償完畢，堪認聲請人確有不能
    清償債務之情事。從而，聲請人向本院聲請清算，應予准許
    ，並命司法事務官進行本件清算程序。
四、依消債條例第11條第1 項、第83條第1 項、第16條第1 項，
    裁定如主文。
中　　華　　民　　國　 109　　年　　12　　月　　15　　日
              　　民事庭　　法　官　賴寶合
以上正本係照原本作成。
本裁定不得抗告。
中　　華　　民　　國　 109　　年　　12　　月　　15　　日
  　                        書記官　胡美儀